【裁判字號】    98,審易,2258
【裁判日期】    981030
【裁判案由】    竊盜
【裁判全文】
臺灣高雄地方法院刑事判決            98年度審易字第2256號
                                    98年度審易字第2257號
                                    98年度審易字第2258號
公  訴  人  臺灣高雄地方法院檢察署檢察官
被      告  丁○○
                    （另案於臺灣高雄第二監獄執行中）
上列被告因竊盜案件，經檢察官提起公訴（98年度偵字第15903
、16062 、16378 號），被告就被訴事實為有罪之陳述，經本院
告知簡式審判程序之旨，並聽取被告與公訴人之意見後，本院裁
定進行簡式審判程序，判決如下：
    主  文
丁○○犯攜帶兇器竊盜罪，共貳罪，均累犯，各處有期徒刑捌月
；又犯竊盜罪，累犯，處有期徒刑陸月，扣案之鑰匙壹支沒收；
又犯竊盜罪，累犯，處有期徒刑參月。應執行有期徒刑貳年，扣
案之鑰匙壹支沒收。
    事實及理由
一、犯罪事實：
    丁○○前因違反肅清煙毒條例、麻醉藥品管理條例等案件，
    經本院以86年度訴字第770 號判決分別判處有期徒刑3 年4
    月、2 年10月、8 月，並合併定應執行有期徒刑6 年8 月確
    定，於民國89年10月19日假釋出監付保護管束，惟於假釋期
    間再犯竊盜案件，經本院以91年度簡上字第226 號判決判處
    有期徒刑1 年10月確定，前開假釋並經撤銷，應執行殘刑3
    年又23日，經接續執行，於96年12月24日假釋出監，並於97
    年5 月12日因假釋期滿未經撤銷，視為執行完畢。詎其仍未
    悔改，意圖為自己不法之所有，基於竊盜之故意，先後為下
    列犯行：
 (一) 於98年4 月11日下午10時30分許，在高雄縣鳳山市○○路42
    之1 號「南京湯包店」，持客觀上可供兇器使用之老虎鉗1
    支（未扣案），剪斷安裝於該店店面外左上方之監視器電線
    ，而竊取甲○○所有之監視器1 個（價值約新臺幣【下同】
    3500元），丁○○得手後，即至某資源回收場，將該監視器
    變賣得500 元。
 (二) 於98年4 月16日下午2 時7 分許，在高雄縣鳳山市○○路34
    9 巷12號柏鑫欣業衛浴設備公司，持上開老虎鉗，剪斷該公
    司外牆上之監視器電線，而竊得該監視器1 個（價值約6000
    元），並於得手後以500 元之價格，將該監視器變賣。嗣經
    員警調閱相關監視器畫面，循線查獲丁○○該2 件竊取監視
    器之犯行。
 (三) 於98年5 月24日上午6 時許，在高雄縣大寮鄉○○村○○○
    路東巷2 號前，趁四下無人注意之際，以自備鑰匙1 支插入
    引擎電門之方式，竊取陳國平所有、由傅思豪保管，車牌號
    碼GXZ-549 號之重型機車1 輛得手。嗣丁○○於98年5 月25
    日中午12時52分許，騎乘上開機車行經高雄縣鳳山市○○○
    路與仁愛路口時，當場為警查獲，並扣得上開機車1 輛（已
    發還傅思豪領回）及鑰匙1 支。
 (四) 於98年5 月28日上午11時40分許，在高雄縣大寮鄉○○村○
    ○○路301 巷35號南雄代天府觀音殿內，徒手竊取該觀音殿
    內雕龍花紋銅製香爐1 個（價值約5000元），得手後於欲離
    去之際，為廟務人員張施月圓發現而報警查獲（該香爐已發
    還張施月圓領回）。
二、證據：
 (一) 犯罪事實(一)、(二)
  1.證人甲○○、乙○○於警詢中之證詞。
  2.監視錄影翻拍照片3張。
  3.被告之自白。
 (二) 犯罪事實(三)
  1.證人傅思豪於警詢中之證詞。
  2.高雄縣政府警察局鳳山分局搜索扣押筆錄、扣押物品目錄表
    、扣押物品收據各1 份。
  3.扣案之鑰匙1 把。
  4.被告之自白。
 (三) 犯罪事實(四)
  1.證人張施月圓於警詢中之證詞。
  2.高雄縣政府警察局林園分局扣押筆錄、扣押物品目錄表各1
    份、照片2張。
  3.被告之自白。
三、論罪：
    按刑法第321 條第1 項第3 款之攜帶兇器竊盜罪，係以行為
    人攜帶兇器竊盜為其加重條件，此所謂兇器，其種類並無限
    制，凡客觀上足對人之生命、身體、安全構成威脅，具有危
    險性之兇器均屬之，且祇須行竊時攜帶此種具有危險性之兇
    器為已足，並不以攜帶之初有行兇之意圖為必要（最高法院
    79年台上字第5253號判例意旨參照）。查被告為本件(一)、(二)
    之竊盜犯行時所持用之老虎鉗1 支雖未扣案，惟係金屬材質
    ，質地堅硬，且係用以剪斷電線，自係尖銳鋒利，是上開工
    具對人之生命、身體均具有相當程度之危險性，足供兇器使
    用，應屬兇器無訛。核被告所為，係犯刑法第321 條第1 項
    第3 款攜帶兇器竊盜罪，及第320 條第1 項竊盜罪。被告前
    因違反肅清煙毒條例、麻醉藥品管理條例（共2 件）案件，
    經本院以86年度訴字第770 號判決分別判處有期徒刑3 年4
    月、2 年10月、8 月，並合併定應執行有期徒刑6 年8 月確
    定，於89年10月19日假釋出監，又於假釋期間再犯竊盜案件
    ，經本院以91年度簡上字第226 號判決判處有期徒刑1 年10
    月確定，前開假釋並經撤銷，該殘刑與有期徒刑1 年10月接
    續執行，於96年12月24日假釋出監，於97年5 月12日因假釋
    期滿未經撤銷，視為執行完畢，此有臺灣高等法院被告前案
    紀錄表在卷可佐，其於徒刑執行完畢5 年之內故意再犯本件
    有期徒刑以上之罪，均為累犯，應依法加重其刑。被告所犯
    上開各罪，犯意各別，行為互殊，應予分論併罰。
四、科刑：
    爰審酌被告正值壯年，有謀生能力，竟不思以正途取財，率
    爾竊取他人財物，顯見被告不尊重他人權益，其價值觀有需
    矯正之處，其所為亦不足取，惟被告於犯後坦承犯行，所竊
    財物尚非甚鉅，且所竊得之機車、香爐已發還被害人領回，
    造成被害人損失有限等一切情狀，認檢察官就被告竊取監視
    器部分各求處有期徒刑1 年、竊取機車部分求處有期徒刑7
    月、竊取香爐部分求處有期徒刑5 月及定應執行刑為有期徒
    刑2 年6 月，尚屬略重，而分別量處如主文所示之刑，並定
    應執行刑。扣案之鑰匙1 支，係被告所有且供被告為本件犯
    罪事實(三)之竊盜犯行時所用之物，此據被告供陳在卷，應依
    刑法第38條第1 項第2 款諭知沒收；至於被告為犯罪事實(一)
    、(二)犯行時所持之老虎鉗1 支，因非違禁物，且未扣案，為
    避免執行之困難，爰未為沒收之諭知，附此敘明。
據上論斷，應依刑事訴訟法第273 條之1 第1 項、第299 條第1
項前段，刑法第320 條第1 項、第321 條第1 項第3 款、第47條
第1 項、第51條第5 款、第38條第1 項第2 款，刑法施行法第1
條之1 ，判決如主文。
本案經檢察官丙○○到庭執行職務。
中    華    民    國    98    年    10    月    30    日
                  刑事第十庭    法  官  蔡書瑜
以上正本證明與原本無異。
如不服本判決應於收受送達後10日內向本院提出上訴書狀，並應
敘述具體理由；如未敘述上訴理由者，應於上訴期間屆滿後20日
內向本院補提理由書（均須按他造當事人之人數附繕本）「切勿
逕送上級法院」。
中    華    民    國    98    年    10    月    30    日
                                書記官  楊明月
附錄：論罪法條
中華民國刑法第320條第1項
意圖為自己或第三人不法之所有，而竊取他人之動產者，為竊盜
罪，處5  年以下有期徒刑、拘役或 5 百元以下罰金。
中華民國刑法第321條第1項
犯竊盜罪而有左列情形之一者，處6 月以上、5 年以下有期徒刑
：
一、於夜間侵入住宅或有人居住之建築物、船艦或隱匿其內而犯
    之者。
二、毀越門扇、牆垣或其他安全設備而犯之者。
三、攜帶兇器而犯之者。
四、結夥三人以上而犯之者。
五、乘火災、水災或其他災害之際而犯之者。
六、在車站或埠頭而犯之者。


司法院資訊處製作；財團法人民間司法改革基金會備份。
